# 请教陈总

提问人：火柴 1314 时间：2017-11-22 16:59:54
陈总： 第一个问题 某房地产开发企业把销售的房产从购买方租回，签订《商业用房托管合同》， 合同主要条款如下： 1 、由甲方（房产购买人）委托乙方（某房地产开发企业）对商业用房进行出租、维护管理； 2 、 托管期限 10 年； 3 、 托管收益：固定收益，每年按房产销售价格的10%支付； 目前企业账务处理如下： 假设，某一房产销售价款 100 万元，企业租回，租期 10 年，每年支付租金 10 万元； 企业实现销售时，确销售收入结转相应的成本； 企业与购买方签订《商业用房托管合同》后，按照房产销售价款 4.51% （综合回报率）确认市场价年租金，即 100 万元4.51%=4.51万元； 按照（合同约定年租金-市场价租金（ 10年））/10年金现值系数确认销售当期销售费用，即（ 100 万元 -45.1 万元） /10 7.3601=40.41万元； 差额确认未确认融资费用，即54.9万元-40.41万元=14.49万元； 房产销售当年做以下账务处理： 借：营业成本 4.51 销售费用 40.41 未确认融资费用 14.49 贷：长期应付款 59.41 支付租金时： 借：长期应付款 10 贷：银行存款 10 第二年账务处理： 借：营业成本4.51 财务费用 2.42 贷：未确认融资费用 2.42 长期应付款 4.51 付款时： 借：长期应付款 10 贷：银行存款10 第三年........ 我们认为：企业在签订合同时，应一同把 10 年的全部营业成本计入长期待摊费用，以后期间进行折现摊销； 请陈总指示
第二个问题： 该房地产企业，每年所得税汇算清缴时按房地产企业规定调整应纳税所得额（房地产企业按照预售确认应纳税所得额），与企业报表利润差异较大；汇算清缴的所得税费用目前企业进行账务处理时没有对所得税进行计提，导致期末应交所得税为负数，请问陈总该房地产企业缴纳的所得税是否应确认当期所得税费用？ 我们认为应该记入当期所得税费用。

回答人：chenyiwei
这个问题首先还是要判断在该项回租安排中，所有权上的主要风险和报酬是否转移。如果认为风险和报酬未转移的，则不能确认收入。建议首先计算 10 年内每年返还10%款项按市场收益率的折现值，与售价相比较，以便判断。

回答人：chenyiwei
问题二，我们的意见可参考《瑞华研究2010~2016汇编》之“问题2-3-32（房地产开发企业就预收账款缴纳的企业所得税和流转税费的列报）”。我们的观点是确认递延所得税资产，但证监会近期有意见表述为确认当期所得税资产（预缴所得税）。

提问人：火柴 1314 时间：2017-11-22 20:12:43
陈总您好，对于第一个问题，我重新表述一下，企业确认收入环节不存在问题，就是想知道企业签订 10 年租期的合同时，长期待摊费用与长期应付款是否可以同时确认； 第二个问题，陈总是否可以提供证监会意见具体发文内容或是具体文件号

回答人：chenyiwei
如果认为收入确认没有问题，则这 10 年的租赁只能是经营租赁。相应地，依据现行的租赁准则，在租赁期开始日即确认全额长期应付款是不恰当的。但这种安排相当于 10 年内无息还本，是否表明风险报酬转移存疑。

提问人：zengfengxia 时间：2017-11-23 10:26:58
陈版，第一个问题能不能理解为一项房产销售、一项融资和一项经营租赁业务？ 销售方先取得总价款，按期返还的租金中超出市场租赁费用的部分认定为返还融资本息，扣除融资本息的折现金额后确认房产销售收入？

回答人：chenyiwei
也可以这样理解。但前提是所有权上的主要风险和报酬是否转移给了购买者。

提问人：呼叫帮助 时间：2017-12-12 07:55:15
这个问题首先还是要判断在该项回租安排中，所有权上的主要风险和报酬是否转移。如果认为风险和报酬未转移的，则不能确认收入。 陈版，在实务中房地产开发企业把销售的房产从购买方租回（一般房产的产权都办理到购买方名下），我们从哪些方面去判断，所有权上的主要风险和报酬是否转移？

回答人：chenyiwei
租赁的年限；租赁期间承诺返租金额的折现值与售价的比例等。